臺灣嘉義地方法院民事裁定            100年度監宣字第103號
聲  請  人  侯振坤
關  係  人  侯敏慧
上列聲請人聲請監護宣告事件，本院裁定如下：
    主    文
宣告侯保成（男，民國○○年○月○日生，身分證統一編號：Ｚ00000
0000號）為受監護宣告之人。
選定侯振坤（男，民國○○年○月○日生，身分證統一編號：Ｚ00000
0000號）為受監護宣告之人侯保成之監護人。
指定侯敏慧（女，民國○○年○○月○○日生，身分證統一編號：Ｚ000
000000號）為會同開具財產清冊之人。
聲請費用新臺幣壹仟元由受監護宣告之人侯保成負擔。
    理    由
一、聲請意旨略以：聲請人為侯保成之父親，侯保成於民國100
    年1月9日凌晨4時許，遭人持球棒猛擊頭部，經送往衛生署
    嘉義醫院及嘉義市基督教醫院施行多次腦部血腫清除手術，
    至今仍不見起色，意識不清，近日已為植物人狀態，致不能
    會意思表示或受意思表示，有衛生署嘉義醫院診斷證明書、
    中華民國身心障礙手冊影本各1份為證，為此依民法第14條
    第1項、民事訴訟法第597條規定，聲請對其為監護之宣告。
    又侯保成雖已婚並育有年幼子女二名，惟其配偶陳淑真現已
    訴請離婚，且曾向聲請人發出律師函表示不願不席親屬會議
    ，顯不適任侯保成之監護人，而聲請人為侯保成之父，雖年
    邁但身體健壯，侯保成現意識不清，癱瘓在床，先後經歷三
    次腦部手術，迄今已逾八個月，均由父母手足照護，況日後
    須為離婚、重傷害民刑事訴訟出庭，為避免利益矛盾，經親
    屬成員決議由聲請人擔任受監護宣告之人侯保成之監護人，
    始足維護侯保成之權益，爰依民法第1111條規定指定聲請人
    為受監護宣告之人之監護人，暨指定侯敏慧為會同開具財產
    清冊之人等語。
二、經查，聲請人主張之前揭事實，已據提出衛生署嘉義醫院診
    斷證明書、中華民國身心障礙手冊影本各1份、戶籍謄本3份
    為憑；又本院審驗侯保成之精神及心智狀況，在鑑定人前訊
    問侯保成之姓名、年籍等事項，其對點呼姓名無反應（使用
    鼻胃管餵食），並斟酌戴德森醫療財團法人嘉義基督教醫院
    精神科主治醫師趙星豪所為之鑑定結果，認侯保成因頭部外
    傷，顱內出血，造成重度意識障礙及言語表達理解能力喪失
    ，在鑑定時對呼喚無反應，昏迷指數7分，全無言語表達，
    故侯保成因其心智障礙，已無為意思表示及受意思表示之能
    力等語，此有本院100年10月4日之勘驗筆錄附卷可稽。故聲
    請人聲請對侯保成為監護之宣告，為有理由，應予准許。
三、次查，聲請人為受監護宣告人侯保成之父親，並經親屬成員
    決議由其擔任受監護宣告人侯保成之監護人，亦有親屬會議
    紀錄1份在卷可稽。本院參酌侯保成雖已婚，惟其配偶陳淑
    真已向本院訴請離婚，並由本院以100年度婚字第270號審理
    中，且曾以律師函表示不願出席親屬會議，顯與侯保成之利
    益相反，而不適任侯保成之監護人，此有雙平法律事務所函
    1份為證，並經本院依職權調取前揭離婚民事卷核閱無誤。
    又聲請人為侯保成之父親，為侯保成最近尊親屬，現與侯保
    成同住一處，已表達有任監護之意願，本院認由聲請人任監
    護人，符合受監護宣告之人侯保成之最佳利益，爰選定聲請
    人為監護人；又侯敏慧係受監護宣告人侯保成之胞姐，並經
    親屬成員決議指定為會同開具財產清冊之人。
四、爰裁定如主文。
中    華    民    國  100    年    10    月    5    日
                   家事庭     法  官  洪嘉蘭
正本係照原本作成。
如不服本裁定關於選定監護人及指定會同開具財產清冊之人等部
分，應於送達後十日內向本院提出抗告狀，並繳納抗告費新臺幣
1千元；其餘關於宣告監護之部分，不得抗告。
中    華    民    國  100    年    10    月    5    日
                              書記官  許家瑜